臺灣高雄地方法院民事裁定
111年度消債更字第146號
聲  請  人  張勻榕
0000000000000000

0000000000000000

代  理  人  李淑妃律師
上列當事人因消費者債務清理事件聲請更生，本院裁定如下：
    主  文
聲請人張勻榕自中華民國一一一年十一月二日下午四時起開始更
生程序。
命司法事務官進行本件更生程序。
    理  由
一、聲請意旨略以：伊有不能清償債務情事，前向本院聲請調解
    債務清償方案，惟調解不成立。伊又未經法院裁定開始清算
    程序或宣告破產，爰聲請更生等語。
二、按債務人不能清償債務或有不能清償之虞者，得依本條例所
    定更生或清算程序，清理其債務。債務人無擔保或無優先權
    之本金及利息債務總額未逾新臺幣（下同）12,000,000元者
    ，於法院裁定開始清算程序或宣告破產前，得向法院聲請更
    生。法院開始更生程序之裁定，應載明其年、月、日、時，
    並即時發生效力。法院裁定開始更生或清算程序後，得命司
    法事務官進行更生或清算程序，必要時得選任律師、會計師
    或其他適當之自然人或法人一人為監督人或管理人。消費者
    債務清理條例（下稱消債條例）第3條、第42條第1項、第45
    條第1項及第16條第1項分別定有明文。　　
三、經查：
  ㈠聲請人前於民國111年4月14日向本院聲請調解債務清償方案
    ，經本院111年度司消債調字第159號(該案卷下稱調卷)受理
    ，於111年5月4日調解不成立，聲請人嗣於111年5月5日以書
    狀聲請更生等情，業經本院調閱上開調解卷宗核閱無訛。
　㈡聲請人於108年度至110年度申報所得各為9,762元、12,578元
    、4,212元，平均每月所得各為814元、1,048元、351元（本
    裁定計算式均採元以下四捨五入），名下無財產，至南山人
    壽保單1張，要保人為父親張庭瑋、國泰人壽保單為醫療保
    險無解約權利；聲請人原稱自109年4月起迄111年6月擔任工
    地臨時工及兼職計程車司機，地點及雇主無固定(後補充計
    程車係靠行有順交通公司)，每月臨時工收入約4,000元、計
    程車每月淨利約為6,800元，係扣除每月成本約5,000元(油
    資及車行服務費、保險等)後得出，收入均為不固定，應以
    每月10,800元為真；嗣於本院調查程序後，具狀陳稱計程車
    收入每月32,000元，尚須扣除相關費用15,500元(車行平台
    費4,000元、承租車位1,500元、車資約10,000元)，工地工
    作已無繼續等語（本案卷第68頁）。另據台灣大車隊股份有
    限公司回覆聲請人係加入本公司參與計程車客運服務業派遣
    之職業駕駛人，非靠行於本公司（本案卷第89頁）；聲請人
    前於109年、110年領有行政院紓困補助每次30,000元，未領
    其他有補助或給付等情，有108年至109年綜合所得稅各類所
    得資料清單及財產歸屬資料清單(調卷第8至10頁)、稅務電
    子閘門財產所得調件明細表【111年度消債更字第146號(下
    稱本案卷)第20頁正反面】、財產及收入狀況說明書（調卷
    第2至5頁）、債權人清冊（調卷第6頁）、戶籍謄本（本案
    卷第47頁）、勞工保險被保險人投保資料表（調卷第11頁）
    、個人商業保險查詢結果表（本案卷第42頁）、財團法人金
    融聯合徵信中心前置協商專用債權人清冊（調卷第13至15頁
    ）、信用報告（本案卷第39至40頁反面）、社會補助查詢表
    （本案卷第17至19頁）、租屋補助查詢表（本案卷第16頁）
    、勞動部勞動力發展署高屏澎東分署函（本案卷第26頁）、
    勞動部勞工保險局函（本案卷第25頁）、收入切結書(本案
    卷第41頁)、存簿暨帳戶交易明細（本案卷第43至44頁）、
    健保投保單位紀錄表(本案卷第46頁)、聲請人陳報狀(本案
    卷第36至37頁反面、58頁正反面、68、83頁)、南山人壽保
    險股份有限公司函(本案卷第65至66頁)、國泰人壽保險股份
    有限公司函(本案卷第67頁)等附卷可參，而本院依職權就聲
    請人之所得資料函詢有順交通公司未獲回覆（參本案卷第15
    、82頁送達證書）；依聲請人上述工作、收入情形，認以聲
    請人目前每月收入16,500元(計算式：32,000－4,000－1,500－
    15,000＝16,500)，核算其現在償債能力之基礎，堪屬妥適。
　㈢關於聲請人必要生活費用部分，聲請人原主張每月支出10,50
    0(無房屋租金，調卷第3頁反面)，後改稱每月支出14,600元
    (無房屋租金，本案卷第68頁)。按債務人必要生活費用，以
    最近1年衛生福利部或直轄市府所公告當地區每人每月最低
    生活費1.2倍定之，消債條例第64條之2第1項定有明文。本
    院參酌衛福部社會司所公告111年度高雄市最低生活費為14,
    419元，1.2倍即17,303元。又聲請人稱與父母親、2子共同
    居住於父母親所有房屋內（本案卷第36頁反面），可認聲請
    人無租金支出，故於計算聲請人個人每月必要生活費時，應
    扣除房租支出所佔比例(約為24.36%)以13,088元為限【計算
    式：17,303×(1-24.36%)＝13,088】，聲請人主張逾此範圍，
    難認必要。
　㈣綜上所述，聲請人目前每月收入16,500元，扣除個人必要支
    出13,088元後，剩餘3,412元，而聲請人目前負債總額為1,5
    25,414元（本案卷第27至29、30至35頁，包括：花旗(台灣)
    銀行、聯邦銀行），以每月所餘逐年清償，至少須約37年(
    計算式：1,525,414÷3,412÷12≒37）始能清償完畢，應認其
    已不能清償債務。此外，聲請人無擔保或無優先權之債務總
    額未逾12,000,000元，且無消債條例第6條第3項、第8條或
    第46條各款所定駁回更生聲請之事由存在。則聲請人聲請更
    生為有理由，應予准許，爰命司法事務官進行本件更生程序
    。
四、依消債條例第11條第1項、第45條第1項，裁定如主文。　
中　　華　　民　　國　　111 　年　　11　　月　　 2　　日
              　　民事庭　　　法　官　陳美芳
以上正本係照原本作成。
本裁定不得抗告。
中　　華　　民　　國　　111 　年　　11　　月　　 2　　日
  　                        　書記官　胡美儀